【裁判字號】    89,上訴,160
【裁判日期】    890301
【裁判案由】    搶奪
【裁判全文】
台灣高等法院台中分院刑事判決                    八十九年度上訴字第一六號
    上  訴  人
    即  被  告  丙○○
    選任辯護人  王能幸
右列上訴人因搶奪案件，不服台灣台中地方法院中華民國八十八年十二月二十一日第
一審判決（民國八十八年度訴字第二二二五號；起訴案號：台灣台中地方法院檢察署
八十八年度偵字第一七五號），提起上訴，本院判決如左：
    主  文
上訴駁回。
    事實及理由
一、本案經本院審理結果，認第一審判決認事用法及量刑均無不當，應予維持，並引
    用第一審判決書記載之事實、證據及理由（如附件）。
二、被告上訴意旨仍執前詞，否認犯罪，經核非有理由，應予駁回。
據上論斷，應依刑事訴訟法第三百六十八條、第三百七十三條，判決如主文。
本案經檢察官甲○○到庭執行職務。
中      華      民      國    八十九    年      三      月      一      日
                                  台灣高等法院台中分院刑事第八庭
                  審判長法  官  羅  得  村
                                              法  官  劉  榮  服
                                              法  官  林  輝  煌
右正本證明與原本無異。
如不服本判決，應於判決送達後十日內向本院提出上訴狀，其未敘述理由者，應於提
出上訴狀後十日內向本院補提理由書，並按他造當事人之人數提出繕本。
告訴人或被害人對於本判決如有不服，而請求檢察官上訴者，其上訴期間之計算以檢
察官收受判決正本之日期為準。
                                              書記官  劉  恒  宏
中      華      民      國    八十九    年      三      月      二      日
                                                                        Ｏ
臺灣臺中地方法院刑事判決                        八十八年度訴字第二二二五號
    公  訴  人  臺灣臺中地方法院檢察署檢察官
    被      告  丙○○  男二十四歲（民國○○○年○月○日生）
                        住台中縣大里市○○路○段九一巷二號
                        身分證統一編號：Ｌ00000000號
    選任辯護人  王能幸律師
右列被告因搶奪案件，經檢察官提起公訴（八十八年度偵字第一七○五○號），本院
判決如左：
    主  文
丙○○意圖為自己不法之所有，而搶奪他人之動產，未遂，累犯，處有期徒刑拾月。
    事  實
一、丙○○曾於民國八十七年間，因違反槍砲彈藥刀械管制條例案件，經本院判處有
    期徒刑三月，如易科罰金以三百元折算一日確定，甫於八十八年四月二十九日易
    科罰金執行完畢，猶不知悔改。
二、丙○○於八十八年七月十八日凌晨零時十分許，在台中縣大里市○○路○段二一
    七巷四十號其住處外，適有乙○○下班騎乘機車返家經過，見乙○○於機車前方
    踏墊處放置一紙袋，認為有機可趁，竟意圖為自己不法之所有，臨時起意行搶，
    丙○○乃騎乘其所有之車牌號碼ＪＮＥ—０三一號機車，尾隨至台中縣大里市○
    ○○街五八巷八號乙○○住處附近，將機車停靠附近巷道後，在旁守候，趁乙○
    ○手持紙袋，而右手正以鑰匙開門不及防備之際，丙○○即迅速衝出，並朝乙○
    ○右臉部位伸出右手欲行搶，為乙○○及時發覺，轉身大聲呼救，丙○○驚慌之
    下，迅即騎乘前開機車逃逸，因而搶奪財物未遂。經乙○○報警處理，嗣於八十
    八年七月十八日凌晨二時十分許，在台中縣大里市○○○街五八巷八號，丙○○
    為警查獲，並於前開機車行李箱內扣得丙○○所有之膠帶一捲、口罩一個、手套
    一副、手提包一個。
三、案經被害人乙○○訴由台中縣警察局霧峰分局報告臺灣臺中地方法院檢察署檢察
    官偵查起訴。
    理  由
一、訊據被告丙○○，對於右揭時地，行搶被害人乙○○財物未果等情，業經坦認屬
    實，核與告訴人乙○○指述情節相符，被告丙○○自白供述與事實相符，堪信為
    真，本件事證已臻明確，被告丙○○犯行，洵堪認定。
二、被告丙○○意圖為自己不法之所有，趁告訴人乙○○手持紙袋，正以鑰匙開門不
    及防備之際，下手行搶告訴人乙○○之財物，因告訴人乙○○大聲呼救，而驚嚇
    逃逸，以致搶奪財物未果，核被告丙○○所為，係犯刑法第三百二十五條第三項
    、第一項之搶奪未遂罪。查：被告丙○○前於八十七年間，因違反槍砲彈藥刀械
    管制條例案件，經本院判處有期徒刑三月，如易科罰金以三百元折算一日確定，
    甫於八十八年四月二十九日易科罰金執行完畢，此有臺灣臺中地方法院檢察署刑
    案資料查註紀錄表一份在卷可稽，被告丙○○前受有期徒刑之執行完畢後，五年
    之內再犯有期徒刑以上之罪，為累犯，應依刑法第四十七條之規定，加重其刑。
    又未遂犯之處罰，得按既遂犯之刑減輕之，刑法第二十六條前段定有明文，被告
    丙○○搶奪未遂之犯行，爰依法減輕其刑，並先加後減。爰審酌被告丙○○不思
    以正當方法，獲取財物，竟思以搶奪之方式，意圖獲取不法之財物，危害社會安
    寧秩序，造成被害人心理之恐懼，其行可議，殊難憫恕，惟被告丙○○因被害人
    大聲呼救，即驚嚇逃逸，以致搶奪未果，並未造成被害人財物之損失，且被告丙
    ○○犯罪後坦承犯行，態度良好，應有悔意等一切情狀，量處如主文所示之刑。
    至於扣案之膠帶一捲、口罩一個、手套一副、手提包一個，係屬被告丙○○所有
    ，惟被告丙○○於本院審理中否認係預備供為搶奪所用，且被告丙○○係徒手行
    搶，並未持用前開物品，自難僅憑被告丙○○於警偵訊之供述，據以認定扣案物
    品係供犯搶奪罪預備之物或係供搶奪所用之物，爰不予諭知沒收，併此敘明。
據上論斷，應依刑事訴訟法第二百九十九條第一項前段，刑法第三百二十五條第三項
、第一項、第四十七條、第二十六條前段，判決如主文。
中      華      民      國      八十八      年    十二    月    二十一  日
                                臺灣臺中地方法院刑事第四庭
                                    法  官  巫  淑  芳
右正本證明與原本無異。
如不服本判決，應於判決送達後十日內向本院提出上訴狀，上訴於臺灣高等法院臺中
分院( 須附繕本 )。
                                    書記官
中      華      民      國      八十八      年    十二    月    二十三  日
附錄本案論罪法條全文：
刑法第三百二十五條：
意圖為自己或第三人不法之所有，而搶奪他人之動產者，處六月以上，五年以下有期
徒刑。
因而致人於死者，處無期徒刑或七年以上有期徒刑。致重傷者，處三年以上，十年以
下有期徒刑。
第一項之未遂犯罰之。


司法院資訊處製作；財團法人民間司法改革基金會備份。
